# 有关同一控制下合并日合并现金流量表的编制

提问人：xuzhenm 时间：2017-04-06 23:42:36
陈版:您好，咨询您个问题，在同一控制下，在合并日是需要编制合并现金流量表的，那在同一控制下编制合并现金流量表把母子公司现金流量的各个报表项目的数据直接相加就可以吗?

回答人：chenyiwei
一般可以，并注意抵销内部往来的现金流量。另外，在合并现金流量表中，合并日支付的现金对价应列入“支付的其他与筹资活动有关的现金”。

提问人：xuzhenm 时间：2017-04-07 07:22:56
在合并现金流量表中，合并日支付的现金对价应列入“支付的其他与筹资活动有关的现金”。这是同一控制下编制现金流量表的要求吗?合并日支付的现金对价列入支付的其他与筹资活动有关的现金，这是合并日这样列报还是合并日后也这样列报?如果是非同一下，合并日后编制合并现金流量表，那合并日支付的现金对价应列入支付投资活动而产生的现金流量吧?

回答人：chenyiwei
非同一控制下合并的合并现金流量表中，是扣除购买日被购买方所持有的现金及现金等价物余额后，作为“取得子公司或营业单位支付的现金净额”核算的。

回答人：chenyiwei
这是同一控制下合并在合并报表层面的特殊要求，且今后也一直是这样列报，这是因为此时支付的现金对价是对应于资本公积的减少，而不是资产的增加。

提问人：呼叫帮助 时间：2017-04-16 21:06:29
可否推广，陈版？ 非同一控制下合并的合并现金流量表中，是扣除购买日被购买方所持有的现金及现金等价物余额后，作为“取得子公司或营业单位支付的现金净额”核算的。 同一控制下合并的合并现金流量表中，是扣除购买日被购买方所持有的现金及现金等价物余额后，作为“支付的其他与筹资活动有关的现金”核算的。

回答人：chenyiwei
不可以。同一控制下合并中，被合并方的现金流量表自最早期间开始已经纳入合并报表范围，而不是合并日新纳入的，所以在合并日只能将所支付的对价款作为“支付的其他与筹资活动有关的现金”。